臺灣高等法院高雄分院刑事判決　　 100年度侵上訴字第1093號
上　訴　人　臺灣高雄地方法院檢察署檢察官
被　　　告　王尚達
選任辯護人　游淑惠律師
上列上訴人因被告妨害性自主案件，不服臺灣高雄地方法院100
年度訴字第26號中華民國100 年5 月10日第一審判決（起訴案號
：臺灣高雄地方法院檢察署99年度偵字第10466 號），提起上訴
，本院判決如下：
    主  文
上訴駁回。
    理  由
一、公訴意旨略以：被告王尚達之配偶僱用被害人甲女（警卷代
    號：0000-0000 ，印尼籍成年女子，姓名等身分資料詳卷，
    下稱甲女），在高雄市○○○路某址（地址詳卷，下稱前述
    青年路房屋）擔任幫傭工作。被告於民國98年8 月間，以幫
    忙甲女拍照寄回家鄉為由，為甲女拍攝照片（含裸露照片，
    下稱前述照片），並燒錄成光碟。詎被告竟基於強制性交之
    犯意，對甲女恫稱：如果不願意與他發生性關係，要將甲女
    送回國；要取回裸露照片之光碟，要陪他睡5 次等語，致甲
    女心生畏懼，於98年9 月11日23時許、98年10月25日0 時許
    、98年11月15日15時許、98年12月28日23時許、99年1 月4
    日23時50分許，均在前述青年路房屋，違反甲女之意願，以
    性器插入甲女之性器內，對甲女強制性交5 次。嗣經甲女向
    警方報案，始查悉上情，因認被告各涉犯刑法第221 條第1
    項之強制性交罪（共5 罪）等語。
二、按不能證明被告犯罪者，應諭知無罪之判決，刑事訴訟法第
    第301 條第1 項定有明文；又按刑事訴訟已改採改良式當事
    人進行主義，檢察官應負實質之舉證責任，如其所舉證據，
    不足以說服法院形成被告有罪之確信心證，基於無罪推定原
    則，法院應諭知被告無罪之判決，此觀刑事訴訟法第451 條
    第1 項、第2 項及第161 條第1 項規定即明。晚近經立法院
    審議通過，由總統批准施行之公民與政治權利國際公約第14
    條第2 項亦揭示「受刑事控告之人，未經依法確定有罪之前
    ，應假定其無罪。」刑事妥速審判法第6 條更明定：「檢察
    官對於起訴之犯罪事實，應負提出證據及說服之實質舉證責
    任。倘其所提出之證據，不足為被告有罪之積極證明，或其
    指出證明之方法，無法說服法院形成被告有罪之心證者，應
    貫徹無罪推定原則。」易言之，檢察官如無法提出證明被告
    犯罪之確切證據，縱然被告之辯解猶有可疑，但基於公平法
    院之理念，仍須落實無罪推定原則，逕為被告無罪之諭知（
    最高法院100 年度台上字第1399號判決要旨足佐）。
三、證據能力：
(一)、被害人即證人（下稱證人）甲女警詢陳述關於被告王尚達對
    其為性交犯行之過程等細節部分，因與其嗣於原審具結交互
    詰問陳述不符（如後所述），而其先前警詢陳述之原因、過
    程、內容及功能均在指訴關於被告涉及對其性侵犯罪之情節
    ，且較近於案發時間，復有通譯人員及社工人員陪同在場，
    又無其他證據可認有何非出於自由意志陳述之情形，且本院
    就上開證人於警詢陳述當時之原因、過程、內容、功能等外
    在環境加以觀察，足認上開證人警詢陳述係出於真意之信用
    性獲得確切保障，而足認有較可信之特別情況，且為證明被
    告犯罪事實存否所必要，依刑事訴訟法第159 條之2 規定，
    認有證據能力。
(二)、證人曾冠卿（仲介人員）警詢陳述，其性質雖屬傳聞證據，
    惟檢察官、被告王尚達及其辯護人已於本院審理調查上開筆
    錄予以提示並告以要旨時，由檢察官、被告、辯護人表示意
    見，當事人或辯護人已知上述筆錄乃傳聞證據，而就此證據
    能力均表示無意見，即同意作為證據，且本院審酌上開證人
    警詢陳述作成時，較無人情施壓或干擾，亦無不當取供之情
    形，即就證人於警詢陳述當時之原因、過程、內容、功能等
    外在環境加以觀察，足認證人警詢陳述係出於真意之信用性
    獲得確切保障，而認為以之作為本案之證據亦屬適當，依刑
    事訴訟法第159 條之5 第1 項規定，自得為證據。
(三)、證人甲女、王玉珍（被告王尚達之妹）、楊思芳（社工人員
    ）各於偵查中經具結之陳述，並未曾提及檢察官在偵查時有
    不法取供之情形，且亦無證據足以證明證人上開陳述有顯不
    可信之情況，證人甲女於原審已到庭接受詰問，另被告及其
    辯護人於原審、本院復未再聲請詰問證人王玉珍、楊思芳，
    足可認定業已保障被告詰問權，依刑事訴訟法第159 條之1
    第2 項規定，上開證人之偵查陳述均得為證據。
(四)、後述引用之其他卷附書證，而屬於書面之傳聞證據部分，因
    檢察官、被告王尚達及其辯護人於本院審理調查上開書證予
    以提示並告以要旨時，由檢察官、被告、辯護人表示意見，
    當事人、辯護人已知此等書證乃傳聞證據，而就此證據能力
    均表示無意見，亦未聲明異議，即視為同意作為證據，且本
    院審酌該書證作成時之客觀情狀，並無證據證明此等書證有
    何遭變造或偽造情事，認為以之作為本件論證之證據，均與
    待證事實具有關聯性，作為本案之證據亦屬適當，依刑事訴
    訟法第159 條之5 第1 項規定，均認得為證據。
四、公訴人認被告王尚達涉犯上開5 次強制性交罪嫌，係以被告
    供述（坦承與甲女發生性行為5 次）、證人甲女之證述（關
    於被告如何對其強制性交）、證人王玉珍證述（關於被告之
    配偶僱用甲女，及甲女交付裸露照片光碟）、性侵害犯事件
    通報表及裸露照片等情為據。然訊據被告固供承伊於上開時
    、地有與甲女發生5 次性行為，及伊曾為甲女拍攝裸露照片
    並燒錄成卷附光碟等情，惟否認上開被訴5 次強制性交犯行
    ，辯稱：甲女平日都住在前述青年路房屋，因伊從事攝影工
    作之器材、設備，全擺放在青年路房屋，所以也常在青年路
    房屋進出。於98年9 月間某日，因伊工作後身體酸痛自己抓
    按肩膀疏壓，甲女見狀主動表示要幫我按摩，而於按摩過程
    觸及伊生殖器引起生理反應，雙方遂以新臺幣（下同）800
    元作為性交易對價，伊於性行為後也支付800 元予甲女。之
    後伊與甲女間又發生4 次性行為，也都是出於甲女自願，伊
    亦支付金錢對價。伊並無對甲女以如果不願意與伊發生性關
    係，要將甲女送回國，及以陪睡5 次作為甲女取回前述裸露
    照片光碟之條件，脅迫甲女與伊為性行為等語。
五、經查：
(一)、公訴意旨起訴認被告王尚達涉犯上開5 次強制性交罪嫌，雖
    以證人甲女證述關於被告如何對其強制性交，及其提出之卷
    附裸露照片光碟等情為據；然按被害人就被害經過所為之陳
    述，目的在於使被告受刑事訴追處罰，或不免渲染、誇大，
    縱立於證人地位具結而為指證、陳述，其供述證據之證明力
    仍較與被告無利害關係之一般證人之陳述為薄弱。從而，被
    害人就被害經過之陳述，除須無瑕疵可指，且須就其他方面
    調查又與事實相符，亦即仍應調查其他補強證據以擔保其指
    證、陳述確有相當之真實性，而為通常一般人均不致有所懷
    疑者，始得採為論罪科刑之依據，非謂被害人已踐行人證之
    調查程序，即得逕以其指證、陳述作為有罪判決之唯一證據
    （最高法院100 年度台上字第617 號判決要旨參照）。
 1、證人甲女先於警詢指稱：被告是以先前強迫我拍攝的裸照，
    及揚稱若我不與他發生性關係，就要解雇我並將我遣送回國
    ，對我強制性交5 次得逞，過程中我曾嘗試逃開，也曾出手
    推他，但畢竟力氣不敵被告，所以讓他性侵得逞（偵卷第12
    -13 頁）；至偵查中則證稱：起初我穿妥衣服讓被告拍照，
    之後被告硬是將我的衣服脫掉，我拒絕，但被告隨即表示若
    我不乖要把我送回印尼，我聽了因害怕而哭泣，但還是只能
    容任被告拍照。再之後某日，被告先指示我替他按摩並趁機
    伸手亂摸我，接著就提到必須陪他睡5 次才能取回前述照片
    燒錄而成之光碟，進而對我性侵害，這樣的情形總共有5 次
    ，而這5 次被告都是先指示我幫他按摩，我都有說不要，並
    想要逃走，但被告執意抓著我，強迫我脫掉衣服，對我性侵
    害，我確實歷次均向被告言明不願意與他為性交行為，被告
    則以如果我不乖，就要將我送回國作為回應（偵卷第39-44
    頁）；嗣於原審證稱：「（問：…在性行為過程中，王尚達
    有恐嚇你嗎？或者對你有暴力行為？答：）就是強迫拉我的
    褲子」、「（問：這5 次性行為過程中，除了你剛剛提到王
    尚達會強脫你的褲子外，還有無其他強制手段？答：）偶爾
    我不要而往外走時，王尚達就拉住我」、「（問：這5 次有
    哪幾次有這樣的情形？答：）大概3 次」、「（被告以前述
    照片光碟威脅我）只有第一次，因為他（指被告，下同）說
    要5 次才給光碟，所以我就配合了5 次」（原審卷第35、38
    頁）。則綜觀甲女上開前後指訴，其於原審並未言及被告曾
    以解僱甲女並遣送回國等語，作為脅迫甲女與其性交之強制
    手段，而係明確陳稱被告於5 次強制性交犯行中，唯一始終
    採行之強制手段，僅有強脫甲女衣物，再因甲女曾在被告施
    暴過程中企圖逃離，是以被告曾有自後抓、拉甲女之強制行
    為，另被告曾在第1 次對甲女為性交行為前，以取回前述裸
    露照片光碟，作為脅迫甲女與其性交之強制手段，此等證詞
    顯與甲女前於警、偵陳述不同，若甲女與被告間之5 次性交
    行為，均屬遭被告施以脅迫等強制所為，則甲女就其親身經
    歷之被告強制性交過程，豈會有上開前後陳述不一之瑕疵。
 2、觀諸證人甲女提出之卷附裸露照片光碟內容（光碟原件附於
    審訴卷第30頁袋內；照片列印圖檔附於原審卷第77頁袋內）
    ，拍攝時間各於98年8 月23日21時18分至22時12分（近1 小
    時），98年10月12日23時22分至23時34分（12分鐘），98年
    11月23日22時15分至22時34分（19分鐘）；所攝照片數量各
    為114 張、18張、40張；拍照過程係由甲女分別穿著棉質長
    袖外套、細肩帶性感衣飾、短袖線衫、連帽羽絨衣等不同型
    態服飾，並以各該不同服飾為主題，由端莊之全、半、側身
    照，漸次開放為略露胸腺，再半露右肩、右胸，之後則是僅
    存胸衣、甚至裸身，雙手再以撫頰、環胸、抱膝等方式巧妙
    遮掩重要部位，並有甲女以手碰觸自己胸部、下體等情，甲
    女臉部表情復有多次正視鏡頭微笑之一系列照片，且拍照時
    之背景，還刻意配合衣著顏色而明暗不同之搭配，苟被告自
    始具有刻意為甲女拍攝裸露照片、進而持為威脅甲女使用之
    惡意，被告大可逕自拍攝絲毫不許甲女遮掩之全裸照片即為
    已足，焉需就甲女之衣著、姿勢，甚至拍照時之背景安排等
    事項，如此大費周章？再者，前述照片內容核與現代社會年
    輕女子，勇於展現、記錄自己青春胴體等舉措無異。此外，
    對照公訴意旨所指之被告對甲女強制性交之時間（98年9 月
    11日23時許、98年10月25日0 時許、98年11月15日15時許、
    98年12月28日23時許、99年1 月4 日23時50分許），本件倘
    有如甲女所述被告強制性交犯行，豈非甲女於98年8 月23日
    由被告為其拍照後，即於98年9 月11日遭被告脅迫性交；之
    後仍於98年10月12日由被告為其拍照，再於98年10月25日、
    11月15日遭被告脅迫性交；之後依舊於98年11月23日由被告
    為其拍照後，再於98年12月28日、99年1 月4 日遭被告脅迫
    性交，如此反覆多次拍照、性交之相互交替，依據客觀常情
    ，顯難憑以認定甲女有何遭被告強制性交之情。是公訴意旨
    所舉前述裸露照片光碟，無從作為甲女指訴被告強制性交犯
    行之補強證據。
 3、證人甲女於原審明確證稱：「（問：你在印尼住…？答：）
    在雅加達的郊區」、「（問：在印尼時，你有無看過那邊的
    人為了要紀念自己年輕的情形，而拍比較大膽的照片？答：
    ）有，曾經看過」及「（問：…王尚達有給你800 元、500
    元…？答：）有，他有給我」、「（問：為何你會收？答：
    ）因為他經常會給我巧克力之類的。我也不知道這些錢是做
    何用途」等語屬實（原審卷第35、38頁反面至39頁），足見
    甲女家鄉之印尼當地亦不乏年輕人拍攝較大膽照片以展現、
    記錄自己體態之實例，並曾為甲女所親見，且甲女在與被告
    為性交行為前後，均不時收受被告給予之巧克力、現金等好
    處各情，亦徵甲女所陳前述照片係遭被告強制拍攝，且被告
    進而執此威脅及伴以其他非法手段，而對甲女強制性交得逞
    ，尚非無疑，自難逕採甲女不利於被告之指訴憑為本件論罪
    之依據。
(二)、公訴意旨起訴另舉之被告供述坦承與甲女發生性行為5 次，
    證人王玉珍證述關於被告之配偶僱用甲女、甲女交付裸露照
    片光碟及性侵害犯事件通報表等證據，暨卷附之證人曾冠卿
    （仲介人員）於警詢、楊思芳（社工人員）於偵查之陳述、
    甲女之外勞居留資料查詢、受理疑似性侵害事件驗傷診斷書
    等事證，均僅能證明上述被告所不爭執曾與受雇外勞之甲女
    為性行為5 次，及甲女日後撥打1955外勞諮詢保護專線號碼
    表明其遭受性侵，該專線因而緊急通報性侵害防治中心，而
    由社工人員陪同甲女驗傷及報警等事實，均無從依據此部分
    事證，憑以證明被告有何上開被訴強制性交犯行。
(三)、依據證人甲女於警詢、偵查所證：我在印尼時已經結過婚生
    過孩子了，之後在23歲時，於98年6 月11日來臺，並自98年
    6 月12日起與王玉珍、林靜宜居住在前述青年路房屋內，因
    被告所有的攝影相關器具也均擺放在該處，是以被告也會到
    該處。我的工作內容是每天早上步行10多分鐘至前述復興路
    房屋照顧雇主之父、母，中午12時許再步行回到青年路房屋
    打掃環境，16時許再前往前述復興路房屋煮飯、照顧小孩，
    並於21時30分許返回前述青年路房屋休息，而王玉珍約在我
    受雇2 個月後即前往紐西蘭長住半年，被告就是利用該段王
    玉珍出國時期，在前述青年路房屋內替我拍照，之後進而對
    我為5 次性行為等語（偵卷第11-16 、38-44 頁），及證人
    王玉珍於偵查所證：甲女平日與我、友人林靜宜一起住在前
    述青年路房屋，但我自98年8 月16日起至99年1 月22日間一
    度出國半年，又因母親係與父親、被告一家人另外住在前述
    復興路房屋之故，所以甲女每天步行往返兩地工作，每趟路
    程約10多分鐘（偵卷第54-57 頁）等情，甲女因在前述青年
    路、復興路房屋2 處工作之故，是以每日均須自己獨自步行
    返往兩地數次。又參諸甲女於原審證稱：我來臺後，雇主及
    雇主家人不會拘束我的行動，且不時開啟Skype 讓我與印尼
    親友保持聯繫，而在我與印尼親友以Skype 相互聯繫過程中
    ，雇主及雇主家人並不會在旁監看，又雇主同意我在不影響
    工作表現的情況下使用手機，所以我約自98年10月起，即開
    始使用手機，並知道外籍勞工諮詢保護專線號碼為1955等語
    （原審卷第34、35、39頁反面），足見甲女或可利用每日獨
    自步行往返前述青年路、復興路房屋2 處之機會，甚得利用
    手機撥打1955保護專線，輕易對外呼救或向人求助。然證人
    曾冠卿於警詢陳稱：我們公司時常會前往前述青年路房屋關
    心甲女之工作狀況，但甲女不曾向公司反應過遭被告性侵害
    一事等語（偵卷第18頁），又證人鄧雲蘭（仲介人員）於原
    審證稱：我每隔1 至2 個月就會去看甲女1 次，甲女未曾向
    我反應過遭被告性侵害之事等語（原審卷第40頁反面），則
    以證人曾冠卿、鄧雲蘭僅係偶然仲介甲女來臺從事照顧被告
    父母等工作，與甲女、被告間自無恩怨情仇，衡情要無偏頗
    之虞，所述上情應堪採信。從而，甲女苟曾遭受被告性侵害
    ，且因故不願採取前述之多管道進行求助，亦可善用仲介人
    員例行之探訪程序加以反應，並請求渠等代為報案，甲女卻
    捨此不由，遲至其所指已遭被告性侵害多達5 次，且距首、
    末次遭侵害時點亦已分別逾4 月、1 月餘後，始行報案，則
    甲女報案所為之片面不利於被告陳述，亦非無疑。
(四)、參以證人王玉珍於偵查證稱：我於99年1 月22日返國後，甲
    女向我表示大家（即指王玉珍之兄嫂父母及林靜宜等人）都
    對她很好，而甲女雖亦向我提及被告對她有過不禮貌之舉動
    ，並曾交給我1 張光碟說是被告幫她拍攝的，要我先看看，
    她準備要寄回印尼給母親觀覽，但我沒有特別留意，且甲女
    交給我光碟後，也無任何異狀，看起來還是如同以往開開心
    心的樣子，我是直到接到警詢通知單，才驚覺事態嚴重等語
    （偵卷第23、55-56 頁），及證人林靜宜於原審所證稱：甲
    女自來臺時起，就與我同住在前述青年路房屋內，迄至99年
    2 月間甲女離開為止，我雖因從事業務工作致每日出門、返
    家時間均不固定，但每天都還是會見到甲女，甲女也曾幫我
    按摩，在我與甲女同住期間，不曾發現甲女有何異狀等語（
    原審卷第42-43 頁）等情，可徵證人甲女並不以前述裸露照
    片為忤，且尚無遭受性侵害後，對周遭環境疑懼、不安，並
    刻意迴避加害人即被告，足見被告所辯5 次性行為均是甲女
    自願與其發生，且其係應甲女所請始拍攝前述裸露照片等語
    ，即非全然無據。
六、綜上所述，公訴意旨執為認定被告上開強制性交犯行之所據
    ，均不足以補強證人甲女不利於被告陳述之真實性，則本件
    起訴所舉對被告不利之證據，顯未達到通常一般之人均得確
    信真實之程度，而猶有合理懷疑存在，復查無其他積極證據
    足認被告確有被訴上開強制性交犯行。原審因而以不能證明
    被告犯有被訴上開強制性交5 罪，而為被告無罪之諭知，核
    無違誤。
七、原審檢察官上訴意旨略以：「(一)、證人甲女於警、偵及原審
    皆指證被告王尚達有利用其裸照威脅其與被告發生性行為，
    雖甲女於警、偵時與其在原審之證述遭被告威脅、強制之手
    段先後記載有非完全一致之情形，惟審酌甲女係不諳中文之
    外籍人士，其對於日期之記憶、中文詞彙之接受及表達能力
    本均不同於我國籍人士，而導致其歷次所陳過程細節處有部
    分歧異；再其陳述均係透過翻譯所為，則翻譯之過程已有些
    許齟齬，然此實無礙於其指訴遭性侵害之犯罪事實之真實性
    ，原審竟對甲女證述之被告所使用之強制手段等細節方面，
    偶而有先後不一，即遽認為全不可採，並遽而判決被告無罪
    ，顯有疏失。(二)、被告王尚達對於為何攝有證人甲女之裸體
    照片部分，雖屢次均辯稱係甲女自行提議欲拍裸照，以便寄
    回家鄉供其母親、友人觀覽云云，然一般為免家鄉之親人擔
    心獨自離家在外地生活狀況，所寄回之照片多為生活照片，
    是寄送裸照回鄉供親友觀覽云云，已與一般臺灣社會常情相
    違，在印尼伊斯蘭教（甲女為伊斯蘭教徒無訛，此可自附卷
    之甲女日記看出）之男權至上，對婦女穿著及婦女貞節無比
    看重之保守民風社會中，又怎反而見容？原審此部分認定，
    顯有違經驗法則。且衡諸常情，除演藝人員偶有拍攝寫真專
    輯出版外，一般人均不願拍攝裸照，以免有暴露隱私之危險
    ；而被告之工作雖係攝影，其另一身分亦儼然為甲女之僱主
    ，然對在保守之伊斯蘭教義下成長之甲女而言，欲拋棄自小
    所接受教義洗禮而主動要求被告為其拍攝裸照，似仍屬非常
    人之舉。況甲女之日記上亦載有「今天下午我們做了第3 次
    ，『還欠2 次』... ，我希望拿到我的相片... 」等語，倘
    被告未曾以甲女之裸照為威脅之強制手段，違反甲女意願，
    逼迫甲女與被告發生性行為，則甲女記載上開內容之日記中
    「還欠2 次」之記載，其真意究竟為何，實有調查之必要，
    而原審未就此調查，即輕信被告上揭所辯，顯有應調查證據
    而未調查之違法。(三)、證人甲女一人孤身在外，且為伊斯蘭
    教婦女，其於18歲便嫁為人婦，應無社經地位與經驗，又其
    僅國中畢業，在印尼應無法取得優渥之工作機會，不得不離
    鄉背井、冒險貶抑自尊而跨海至非母語體系之臺灣幫傭賺錢
    ，是甲女顯然為經濟上弱勢，再其因所受教育程度不高，在
    臺灣工作前，復為人力仲介業者告知限制與外界深入接觸，
    是極可能因不懂法律，擔心一旦揭發被告種種犯行，將會喪
    失在臺灣工作之機會而遭遣返，而甲女耗費龐大才能申請到
    臺灣工作，其家人尚待甲女賺錢撫養；再如僱主不滿其工作
    內容可向仲介公司反應後逕予遣返，而凡遭遣返即不太容易
    再度來臺等等原因；是甲女若係因害怕失去工作而予以隱忍
    被告犯行，則適足以說明甲女為何遭受侵害後仍不逃離該處
    ，而屈從於該處工作；此亦足以說明被告利用其對甲女具有
    監督、管理之機會及優勢，一再對甲女遂行其獸行；原審怎
    能因甲女隱忍未即時提告，因而質疑其行為有違常情？(四)、
    證人甲女雖於原審證述被告於5 次強制性交犯行中，以強脫
    其衣物為強制手段僅占3 次，然「現在『回教世界』中的婦
    女若是遭到強姦，會被認為是敗壞家風的事，家中父兄會決
    議將之處死，亦或是終生監禁。這不稱為謀殺，而稱為「光
    榮殺戮」。因此遭受父兄逼死，但同樣顯示了婦女地位低落
    ，生命主權必須由宗教教條與男人操縱的可悲。」（引自政
    治大學「宗教與多元社會」跨校學程「政治與宗教」課程網
    站，宗教與女權http://crs.nccu.edu.tw/RMS/PR/files/ri
    ght2.doc）是難期甲女因害怕其他印尼人知悉其情形下，能
    積極有效尋求非母語他鄉異地之臺灣何人之幫助，更不能以
    諸般文化及社經落差之高等價值判斷標準，來期待甲女於未
    曾與外界斷絕聯繫下，仍未向外呼救、求救等等，否則，社
    會上便無長期被性侵害之弱勢族群案例發生，亦不足以僅以
    此等有個案特殊性之痛苦決定（另尋僱主要等較長之時間及
    另付1 筆不小之費用），逕予推論被告未以強制手段逼迫甲
    女之犯行，均概括獲得甲女之同意」等語；惟查：
(一)、證人甲女指訴被告強迫拍攝其裸照，及對其強制性交過程等
    情，既有上開瑕疵及不可逕信之事實（如上所述），則本件
    上訴意旨仍執「甲女不諳中文且對於日期之記憶、中文詞彙
    之接受及表達能力等情，致其歷次所陳部分歧異，然無礙於
    其指訴遭性侵害之犯罪事實之真實性」等語，自非可採。
(二)、證人甲女為伊斯蘭教徒，及其成長背景或教義文化等雖屬保
    守，然以現今大眾媒體及網路傳播之無遠弗屆程度，即令伊
    斯蘭教國家仍有開放或新潮之資訊流通，此由甲女於原審所
    述其家鄉之印尼當地亦不乏年輕人拍攝較大膽照片以展現、
    記錄自己體態之實例等語可證，自難僅以甲女係在保守之伊
    斯蘭教義下成長，遽認其即無同意由被告為其拍攝裸照之可
    能；又本件上訴意旨固舉卷附之甲女日記上載有：「今天下
    午我們做了第3 次，『還欠2 次』... ，我希望拿到我的相
    片... 」等語，而認「倘被告未曾以甲女之裸照為威脅之強
    制手段，違反甲女意願，逼迫甲女與被告發生性行為，則甲
    女記載上開內容之日記中「還欠2 次」之記載，其真意究竟
    為何，實有調查之必要」等語，然經查此部分日記之記載，
    核其性質仍屬甲女之書面陳述證據，僅等同於甲女陳述之證
    明力，仍需其他積極證據以資補強；再對照公訴意旨所指之
    被告對甲女之5 次性交行為，足認上開日記中所載「今天下
    午我們做了第3 次」應指「98年11月15日15時許」之該次性
    交行為，但日記所示書寫日期卻是2010年1 月4 日（亦即公
    訴意旨所指之第5 次性交行為），則上述日記所載「還欠2
    次」與上述性交事實亦有未符；此外，倘如上訴意旨所陳此
    部分日記記載，能採為「被告曾以甲女之裸照為威脅之強制
    手段，違反甲女意願，逼迫甲女與其發生性行為」之佐證，
    則甲女豈有於此次（第3 次）性行為之後數日，即98年11月
    23日深夜再任由被告拍攝其表情自然，甚而有其碰觸胸部、
    下體等裸照（如上述照片光碟所示），足徵上開甲女日記之
    記載內容，不足採為對被告不利之認定。
(三)、證人甲女雖係離鄉背井來台受雇幫傭賺錢，但觀諸上訴意旨
    所舉之卷附甲女日記（附於原審卷第77頁袋內），其他記載
    內容，足知甲女來台之前並非全無社會經驗，且屬已婚婦女
    ，再以甲女於原審所述上情，其尚有多種機會與外界接觸甚
    明，且甲女於原審亦不否認其有「轉換雇主」之意（見原審
    卷第37頁反面），復於上述日記中亦提及「照片光碟是其用
    來更換雇主之證據」（附於原審卷第77頁袋內），則不能僅
    以「甲女係因害怕失去工作」，認其因此隱忍被告犯行而遲
    未對外求援或報警提告，亦無從遽認「甲女出面對被告提告
    ，係冒著被遣返之危險，其指訴應有相當真實性」。至於上
    訴意旨另舉上述「宗教與多元社會」之學術論點，而認甲女
    因害怕其他印尼人知悉其情形下，難期甲女能積極有效尋求
    幫助等語，惟此屬一般學術資料，具體個案常有其特殊之主
    、客觀因素考量，實難以一般通常情形認之，此部分學術資
    料，無從佐為對被告不利之認定。此外，被告對於其與甲女
    發生性行為之原因，縱有供述前後不一之情形，惟公訴人並
    未提出證明被告犯罪之其他確切證據，依據上開說明，縱然
    被告此部分辯解猶有可疑，但仍須落實無罪推定原則，附此
    敘明。
(四)、據上各節，本件上訴意旨所執前詞，指摘原判決不當，為無
    理由，上訴應予駁回。至於本院審理時，公訴人雖聲請調閱
    甲女之輔導紀錄、對甲女施以性侵害犯罪創傷症候群之鑑定
    ，及調閱吳玉珍婦產科診所之甲女就醫病歷等（見本院卷第
    47-48 、50頁），然上述輔導紀錄及創傷症候群鑑定，縱然
    予以調查，亦均屬甲女報案後之事證資料，僅能作為甲女對
    被告不利陳述之間接佐證，無從直接據以認定被告有無被訴
    強制性交犯行，而被告被訴本件犯罪不能證明，業已明確（
    如上所述），本院爰認此部分證據調查，已無必要；另關於
    吳玉珍婦產科診所之甲女病歷，係屬甲女於99年2 月8 日之
    就醫紀錄，距被告最後1 次與甲女發生性行為時間（99年1
    月4 日）已隔1 月餘，堪認與被告被訴本件犯行尚無關聯性
    ，亦無庸再予調閱，附此敘明。
據上論斷，應依刑事訴訟法第368 條，判決如主文。
本案經檢察官呂建昌到庭執行職務。
中    華    民    國   100    年    10    月    4     日
              刑事第三庭    審判長法  官  莊崑山
                                  法  官  簡志瑩  
                                  法  官  張意聰
以上正本證明與原本無異。
如不服本判決應於收受本判決後10日內向本院提出上訴書狀，其
未敘述上訴理由者，並得於提起上訴後10日內向本院補提理由書
狀（均須按他造當事人之人數附繕本）「切勿逕送上級法院」。
本判決須符合刑事妥速審判法第9 條之規定始得上訴。
刑事妥速審判法第9 條規定：
除前條情形外，第二審法院維持第一審所為無罪判決，提起上訴
之理由，以下列事項為限：
  一  判決所適用之法令牴觸憲法。
  二  判決違背司法院解釋。
  三  判決違背判例。
中    華    民    國   100    年    10    月    4     日
                                  書記官  王秋淑